臺灣臺中地方法院刑事判決
111年度交易字第187號
公  訴  人  臺灣臺中地方檢察署檢察官
被      告  蕭永祥


上列被告因過失傷害案件，經檢察官提起公訴（110年度偵字第3
3709號），本院判決如下：
    主    文
蕭永祥犯過失傷害罪，處拘役伍拾玖日，如易科罰金，以新臺幣
壹仟元折算壹日。
    犯罪事實
一、蕭永祥於民國110年7月14日上午，駕駛車號000-0000號自用
    小客車，沿臺中市西屯區臺灣大道3段由南往北方向行駛，
    於同日11時8分許，行經臺中市西屯區臺灣大道3段與黎明路
    2段交岔路口，欲左轉進入黎明路2段，應注意汽車行經設有
    行車管制號誌之交岔路口，轉彎時應遵守燈光號誌，而依當
    時情形，並無不能注意之情事，竟疏未注意及此，未待左轉
    號誌亮起即搶先左轉，適鄭素蘭駕駛車號0000-00號自用小
    客貨車，沿同路段對向車道行至該處，欲直行通過前開交岔
    路口，見狀閃避不及，而與蕭永祥所駕駛之前揭車輛發生碰
    撞。鄭素蘭駕駛之車輛因此失控，復衝撞在臺中市西屯區黎
    明路機車待轉區停等紅燈、騎乘車號000-000號輕型機車之
    龐心瑜，及騎乘車號000-0000號普通重型機車之黃世順，龐
    心瑜因此受有左踝外髁骨折合併遠端脛骨腓骨韌帶損傷、左
    踝撕裂傷之傷害；黃世順因此受有顏面、右肘及雙下肢多處
    擦挫傷之傷害。
二、案經龐心瑜委任陳冠仁律師、王邵威律師及黃世順均告訴臺
    灣臺中地方檢察署檢察官偵查起訴。
    理    由
一、證據能力部分：
　　按被告以外之人於審判外之言詞或書面陳述，除法律有規定
    者外，不得作為證據；被告以外之人於審判外之陳述，雖不
    符合刑事訴訟法第159條之1至第159條之4之規定，但經當事
    人於審判程序同意作為證據，法院審酌該言詞陳述或書面陳
    述作成時之情況，認為適當者，亦得為證據。當事人、代理
    人或辯護人於法院調查證據時，知有第159條第1項不得為證
    據之情形，而未於言詞辯論終結前聲明異議者，視為有前項
    之同意，刑事訴訟法第159 條第1項、第159條之5定有明文
    。查本件判決認定犯罪事實所引用之被告蕭永祥以外之人於
    審判外之陳述，公訴人及被告迄至言詞辯論終結前均未聲明
    異議，且經本院審酌該等證據資料製作時之情況，並無違法
    不當及證明力明顯過低之瑕疵，堪認作為證據應屬適當，依
    上開規定，均具有證據能力。至於不具供述性之非供述證據
    ，並無傳聞法則之適用，該等證據既無證據證明係公務員違
    背法定程序所取得，復經本院踐行調查證據程序，且與本案
    具有關聯性，亦均有證據能力。
二、認定犯罪事實之證據及理由：
　㈠上揭犯罪事實，業據被告於警詢、本院審理時坦承不諱（見
    發查卷第11至14頁，本院卷第85、88頁），核與證人即告訴
    人龐心瑜警詢指訴、黃世順警詢及偵查中指訴相符（見發查
    卷第15至17、21至23頁，偵卷第45頁），並有告訴人龐心瑜
    之中國醫藥大學附設醫院診斷證明書、告訴人黃世順之中國
    醫藥大學附設醫院診斷證明書、臺中市政府警察局道路交通
    事故初步分析研判表、道路交通事故現場圖、道路交通事故
    調查報告表㈠㈡、臺中市政府警察局道路交通事故當事人酒精
    測定紀錄表、現場及車損照片30張、道路交通事故談話紀錄
    表-蕭永祥、鄭素蘭、龐心瑜、黃世順、交通事故補充資料
    表、監視畫面翻拍照片7張、車輛詳細資料報表4份、被告證
    號查詢汽車駕駛人等資料在卷可稽（見發查卷第25、27、31
    至32、33、35至37、39、41至55、57、59、61、63、73、75
    至78、79至85、87頁），上開補強證據足以擔保被告前開任
    意性自白之真實性，核與事實相符，可採為證據。
  ㈡按汽車行駛至交岔路口，其行進、轉彎，應依下列規定：七
    、轉彎車應讓直行車先行；汽車行駛時，駕駛人應注意車前
    狀況，並隨時採取必要之安全措施，道路交通安全規則第10
    2條第1項第7款、第94條第3項分別定有明文，被告為領有汽
    車駕駛執照之人，對於上開規定自為知悉並應遵守。查本件
    係因被告駕駛自用小客車行駛至交岔路口時，轉彎時應遵守
    號誌，未待左轉號誌亮起即搶先左轉，致駕駛自用小客貨車
    欲直行通過前開交岔路口之鄭素蘭，見狀閃避不及，而與被
    告駕駛之前揭車輛發生碰撞。鄭素蘭駕駛之車輛因此失控，
    復衝撞告訴人龐心瑜、黃世順騎乘之機車，肇致交通事故之
    發生，顯見被告之違規行為為本件交通事故發生之原因，本
    件交通事故之發生被告具有過失至明，且此未待左轉號誌亮
    起即搶先左轉之行為，適造成告訴人龐心瑜、黃世順受有犯
    罪事實欄所載之傷害，足認被告之過失行為與告訴人2人所
    受之傷害間具有相當因果關係，至為灼然，本件事證明確，
    被告犯行堪以認定，應依法論科。
  ㈢被告犯罪後，於員警白宥紘前往現場處理時在場，並當場承
    認為肇事人，有臺中市政府警察局道路交通事故肇事人自首
    情形紀錄表1 份在卷可稽（見發查卷第65頁），是被告於有
    偵查權之員警發覺前開犯行之前，自行向現場處理員警陳述
    上開犯行，並表示願意接受審判之意，符合自首之規定，依
    刑法第62條前段之規定，減輕其刑。
　㈣被告以一過失行為同時致告訴人龐心瑜、黃世順2人受傷，為
    想像競合犯，應依刑法第55條規定，從一重論以一過失傷害
    罪處斷。
  ㈤爰以行為人之責任為基礎，審酌被告未遵守交通規則，未待
    左轉燈號亮起即左轉，而與鄭素蘭所駕駛直行車輛發生碰撞
    ，肇致告訴人龐心瑜、黃世順2人因此受有犯罪事實欄所示
    之傷害結果；考量被告就本件車禍之發生應負之過失責任、
    肇事情節，再酌以被告犯後雖坦認犯行，當庭表明與告訴人
    調解之意願，然經本院排定調解程序卻無故未到，致未能與
    按時到庭之告訴人2人成立調解之犯後態度（見本院卷第91
    頁）；兼衡被告自述高中畢業之教育程度、離婚、有分別5
    歲、4歲子女由母親幫忙照顧、擔任白牌車司機、每月收入
    新臺幣3萬多元、經濟狀況普通（見本院卷第88頁）等一切
    情狀，量處如主文所示之刑，並諭知易科罰金之折算標準。
據上論斷，應依刑事訴訟法第299條第1項前段，刑法第284條前
段、第55條、第62條前段、第41條第1項前段，刑法施行法第1條
之1第1項，判決如主文。
本案經檢察官張文傑提起公訴，檢察官蔣得龍到庭執行職務。
中　　華　　民　　國　　111 　年　　5 　　月　　30　　日
                  刑事第九庭    法  官  彭國能
以上正本證明與原本無異。
如不服本判決應於收受判決後20日內向本院提出上訴書狀，並應
敘述具體理由；其未敘述上訴理由者，應於上訴期間屆滿後20日
內向本院補提理由書（均須按他造當事人之人數附繕本）「切勿
逕送上級法院」。
告訴人或被害人如不服判決，應備理由具狀向檢察官請求上訴，
上訴期間之計算，以檢察官收受判決正本之日起算。
                                書記官  陳宇萱
中　　華　　民　　國　　111 　年　　5 　　月　　30　　日
附錄本案論罪科刑所犯法條
中華民國刑法第284條
因過失傷害人者，處1年以下有期徒刑、拘役或10萬元以下罰金
；致重傷者，處3年以下有期徒刑、拘役或30萬元以下罰金。